Minutes et répertoires du notaire Alexandre DELACOUR, 14 septembre 1798 - 2 décembre 1824 (étude XIX)
Archives nationales
- Répertoire(s) de Alexandre DELACOUR, 14 septembre 1798 - 29 décembre 1825; MC/RE/XIX/7 - MC/RE/XIX/8
  - Répertoire. an VI, fructidor - 1816, 17 août, 28 fructidor an VI (14 septembre 1798) - 17 août 1816; MC/RE/XIX/7
    - Inventaire après décès de Jean-Baptiste George, directeur des convois du premier arrondissement de Paris, décédé le 10 juin 1811, rue de Caumartin n°12., 12 juillet 1811
      inventaire après décès; George, Jean-Baptiste
    - Inventaire après décès de Anne-Thérèse Doché, veuve en première noces de François-Michel Reverend et en seconde noces de Georges Monget, ancien notaire à Versailles., 15 novembre 1811
      inventaire après décès; Versailles (Yvelines); Doché, Anne-Thérèse; Reverend, François-Michel; Monget, Georges; notaire
    - Inventaire après décès d'Aimée-Marie-Anne Massé, épouse de Jacques-Charles Bonnard, architecte du ministère des relations extérieures, rue du Faubourg Saint-Honoré, n°29., 18 décembre 1811
      Fichier dit 'général' XIXe siècle (1147 actes), par Claire Béchu et Guillaume Nahon, 1988-1999. (fichier papier entièrement dématérialisé; voir contexte dans le Plan d’orientation général - Notaires de Paris, guides thématiques du Minutier).
      inventaire après décès; Faubourg-Saint-Honoré (rue du); Bonnard, Jacques-Charles; Massé, Aimée-Marie-Anne; architecte
    - Inventaire après décès de Aimée-Marie-Anne Massé, épouse de Jacques-Charles Bonnard, architecte du ministère de relations extérieures, rue du Faubourg Saint-Honoré n°29., 18 décembre 1811
      inventaire après décès; Faubourg-Saint-Honoré (rue du); Massé, Aimée-Marie-Anne; Bonnard, Jacques-Charles; architecte
    - Inventaire après décès de Jean-Philibert Dumet, peintre d'histoire, rue Saint-Benoît n°1, faubourg Saint-Germain., 31 décembre 1811 - 1811
      inventaire après décès; Saint-Benoît (rue); Dumet, Jean-Philibert; peintre
    - Inventaire après décès de d'Hubert Josset, bourrelier, rue aux Fers n°24., 5 février 1812
      inventaire après décès; Fers (rue aux); Josses, Hubert; sellier
    - Inventaire après décès Françoise-Marie Dupraz, veuve de André Wohnsiedel ou Vohnsiedel, rue de Moineaux n°29., 29 février 1812
      16 juin 1812, liquidation des successions de Françoise-Marie Dupraz, veuve de André Wohnsiedel et de Marie-Anne-Marguerite Dupraz.
      inventaire après décès; liquidation; Moineaux (rue des); Dupraz, François-Marie; Wohnsiedel, André; Vohnsiedel, André; Dupraz, Marie-Anne-Marguerite
    - Inventaire après décès de Marianne-Marguerite Dupraz, rue des Moineaux n°29., 9 mars 1812
      inventaire après décès; liquidation; Moineaux (rue des); Dupraz, Marianne-Marguerite; Dupraz, Françoise-Marie; Wohnsiedel, André; Dupraz, Marie-Anne-Marguerite
    - Inventaire après décès de Simon-Joseph-Sébastien Roullois, rue des Petites Ecuries, n° 13., 25 avril 1812
      inventaire après décès; Petites-Ecuries (rue des); Roullois, Simon-Joseph-Sébastien
    - Inventaire après décès de Pierre-Timothée Lubbert, rue de la Madeleine n°17., 12 mai 1812
      inventaire après décès; Madeleine (rue de la); Lubbert, Pierre-Timothée
    - Inventaire après décès de Marie-Angélique-Augustine Peltier, épouse de Charles-Calixte Quenescourt, galerie du Palais-Royal n°39., 4 juin 1812
      inventaire après décès; Palais Royal; Peltier, Marie-Angélique-Augustine; Quenescourt, Charles-Calixte
    - Inventaire après décès de Jean-Jacques Vivien, rue du Rocher n°4., 10 août 1812
      inventaire après décès; Rocher (rue du); Vivien, Jean-Jacques
    - Inventaire après décès de Marie-Marguerite Brian, épouse Antoine Roullin, rue de la Mortellerie n°79., 13 août 1812
      18 juin 1814, addition à l'inventaire.
      inventaire après décès; Mortellerie (rue de la); Brian, Marie-Marguerite; Roullin, Antoine
    - Inventaire après décès de Angélique-Louise Morize, épouse du baron Jacques-Florent Robillard, rue du Mont Blanc n°22., 13 novembre 1812
      inventaire après décès; Mont-Blanc (rue du); Morize, Angélique-Louise; Robillard, Jacques-Florent
    - Inventaire après décès de Jean-Baptiste-Pierre Morin, rue de Caumartin n°35., 18 février 1813
      inventaire après décès; Morin, Jean-Baptiste-Pierre
    - Inventaire après décès de Arnoult-Mathieu Jubert, rue de Vaugirard n°18., 13 avril 1813
      inventaire après décès; Vaugirard (rue de); Jubert, Arnoult-Mathieu
    - Inventaire après décès de Anne-Aimée-Thérèze Halotel, épouse de Pierre-Joseph Desmolliens, rue de l'Odéon n° 25., 25 novembre 1813
      inventaire après décès; Odéon (rue de l'); Halotel, Anne-Aimée-Thérèze; Desmolliens, Pierre-Joseph
    - Inventaire après décès de Françoise-Victoire Morize, rue de la Ferronnerie, n° 6., 26 août 1814
      inventaire après décès; Ferronnerie (rue de la); Morize, Françoise-Victoire
    - Inventaire après décès de Nicolas-Martial Derepas, rue Montmartre n° 41., 26 août 1814
      inventaire après décès; Montmartre (rue); Derepas, Nicolas-Martial
    - Inventaire après décès de Jeanne-Nicolle-Henriette Vonlatum, épouse de Pierre-Simon-Thomas Haylig, dit Thomassaint, rue de Richelieu n°28. Continution les 21, 23, 28 novembre, 9, 13, 17 décembre 1814., 10 novembre 1814 - 17 décembre 1814
      17 janvier 1816, vente de fonds d'hôtel garni, rue du Faubourg Saint-Martin, n° 104, à Pierre-Simon-Thomas Haylig dit Thomassaint. 7 et 8 mars 1833, liquidation de la communauté entre Adrien Jean Nicolas Louis Framell, rue de l'Anglade, n° 5 et Antoinette Rosalie Daudin, sa défunte épouse, et de la succession de Françoise Rosalie Haylig dite Thomassaint, veuve de Jacques Antoine Daudin, RE/XCV/15.
      inventaire après décès; acte de vente; Anglade (rue de l'); Faubourg-Saint-Martin (rue du); Richelieu (rue de); Vonlatum, Jeanne-Nicolle-Henriette; Haylig, Pierre-Simon-Thomas; Thomassaint; Framell, Adrien Jean Nicolas Louis; Daudin, Antoinette Rosalie; Haylig, Françoise Rosalie; Daudin, Jacques Antoine
    - Inventaire après décès de Pierre-François Boch, rue Saint-Dominique n° 15. Continuation les 11, 13, 14, 18, 20 février 1815, 9 février 1815 - 20 février 1815
      inventaire après décès; Saint-Dominique (rue); Boch, Pierre-François
    - Inventaire après décès de Joseph Ambrois, rue du Mont Blanc n° 22., 27 février 1815
      inventaire après décès; Mont-Blanc (rue du); Ambrois, Joseph
    - Inventaire après décès de Nicolas-Thérèze Dessy, rue de Richelieu n° 11., 4 mars 1815
      inventaire après décès; Richelieu (rue de); Dessy, Nicolas-Thérèze
    - Inventaire après décès de Jeanne-Suzanne-Adélaïde Boursin Ducoudray, veuve en première noces de Louis-Nicolas Vernier et en secondes noces de Jean-Pierre Dupuis, rue des Fossés Montmartre, n° 24., 13 mai 1815
      inventaire après décès; Fossés-Montmartre (rue des); Boursin-Ducoudray, Jeanne-Suzanne-Adélaïde; Vernier, Louis-Nicolas; Dupuis, Jean-Pierre
    - Inventaire après décès de Pierre-Nicolas Baratte, rue des Petits Piliers des Halles n° 83., 11 juillet 1815
      inventaire après décès; Piliers-aux-Potiers-d'Etain (rue des); Baratte, Pierre-Nicolas
    - Inventaire après décès de Paul-Guillain Desoer, rue Saint-Lazare, n°33., 11 décembre 1815
      inventaire après décès; Saint-Lazare (rue); Desoer, Paul-Guillain
    - Inventaire après décès de Marie-Catherine Barré, épouse de Charles-Théodore Caille, rue des Tournelles, n° 32., 13 février 1816
      inventaire après décès; Tournelles (rue des); Barré, Marie-Catherine; Caille, Charles-Théodore
    - Inventaire après décès de Marie-Françoise-Sophie Baratte, épouse de Hildevert Patrelle, rue du Faubourg du Temple n°8., 28 février 1816
      inventaire après décès; Faubourg-du-Temple (rue du); Baratte, Marie-Françoise-Sophie; Patrelle, Hildevert
    - Inventaire après décès de Charles-Théodore Caille rue des Tournelles n°32., 22 mars 1816
      inventaire après décès; Tournelle (quai de la); Caille, Charles-Théodore
    - Inventaire après décès de Louis-François-Marc Guérin, rue du Bac n° 53., 9 avril 1816
      inventaire après décès; Bac (rue du); Guérin, Louis-François-Marc
    - Inventaire après décès de Etienne Barras, rue Louis Le Grand n° 22. Clôture le 17 mai 1816., 24 avril 1816 - 17 mai 1816
      inventaire après décès; Louis-Le-Grand (rue); Barras, Etienne
    - Inventaire après décès de Julienne-Pélagie Lépine, épouse de Georges-Frédéric Bapst, rue des Bons-Enfants, n°21., 29 avril 1816
      inventaire après décès; Bons-Enfants (rue des); Lépine, Julienne-Pélagie; Bapst, Georges-Frédéric
    - Inventaire après décès de Jean-Désiré Muneret, marché des Jacobins, n°28., 18 mai 1816
      21 mai 1816, procuration en brevet de Marie-Clémentine-Angélique-Gertrude-Françoise Giosi, veuve de Jean-Désiré Muneret.
      inventaire après décès; procuration; brevet notarié; Marché-des-Jacobins (rue du); Muneret, Jean-Désiré; Giosi, Marie-Clémentine-Angélique-Gertrude-Françoise
    - Inventaire après décès de René-Martin Pillet, rue des Marmouzets Saint-Hippolyte n° 5., 3 juin 1816
      inventaire après décès; Marmousets (rue des); Pillet, René-Martin
    - Inventaire après décès de Reine-Barbe Charné, veuve de Joseph Mingret, rue du Temple n°106., 11 juin 1816
      inventaire après décès; Temple (rue du); Charné, Reine-Barbe; Mingret, Joseph
    - Inventaire après décès de Marie-Augustine Daix, veuve de Sieur Mouffle, rue des Martyrs n°18., 13 août 1816
      inventaire après décès; Martyrs (rue des); Daix, Marie Augustine; Mouffle, M.
    - Inventaire après décès de Marie-Louise Suillerot, épouse d'Adrien-Simon Baron, marchand boulanger, rue et porte Saint-Jacques n°182., 28 août 1820
      inventaire après décès; Saint-Jacques (rue); Suillerot, Louise; Baron, Adrien-Simon; boulanger
  - Répertoire. 1816, 17 août - 1825, 29 décembre, 17 août 1816 - 29 décembre 1825; MC/RE/XIX/8
    Répertoire des notaires Alexandre Delacour (17 août 1816- 2 décembre 1824), Louis-Henri Dulong (7 décembre 1824-29 décembre 1825).
    - Inventaire après décès John Speyer, négociant américain logé à Paris, rue Saint-Georges n°4., 23 septembre 1816
      inventaire après décès; Amérique; Saint-Georges (rue); Speyes, John; négociant
    - Inventaire après décès de Marie-Agathe Guignard dite Clairval, rue Pinon n°14., 11 novembre 1816
      inventaire après décès; Pinon (rue); Guignard, Marie-Agathe; Clairval, Marie-Agathe
    - Inventaire après décès de Jacques-Joseph Nouvion, marchand de vins rue des Martyrs n°18 à Paris., 10 février 1817
      inventaire après décès; Martyrs (rue des); Nouvion, Jacques-Joseph; commerçant
    - Inventaire après décès de Raymonde Boreau de La Besnanderre, épouse de Etienne-Felix Duplat de Monticourt, propriétaire, rue de la Chaussée d'Antin n° 22. Continuation le 30, 31 avril, 1, 2, 6 et 7 mai 1817., 28 avril 1817 - 7 mai 1817
      11 août 1817, bail d'un appartement rue Neuve des Mathurins, n° 40.
      inventaire après décès; bail; Chaussée-d'Antin (rue de la); Neuve-des-Mathurins (rue); Boreau de La Besnanderre, Raymonde; Duplat de Monticourt, Etienne-Felix
    - Inventaire après décès Mathias-Bernard Goudin, propriétaire, décédé à Paris, rue Verte n°24. Continuation le 5, 6, 9, 16, 17, 19, 20, 24, 27, 30 juin et 1er, 2,4, 7, 9, 11, 14, 16 juillet, clôture le 18 juillet 1817., 4 juin 1817 - 18 juillet 1817
      inventaire après décès; Verte (rue); Goudin, Mathias-Bernard
    - Inventaire après décès de Simon Gibaut, rue de La Michodière n°8. Continuation le 22 juillet 1817., 21 juillet 1817
      23 septembre 1817, liquidation, Marie-Elisabeth-Anne Ramonnet, sa veuve.
      inventaire après décès; liquidation; La-Michodière (rue de); Gibaut, Simon; Ramonnet, Marie-Elisabeth-Anne
    - Inventaire après décès de Jeanne-Gabrielle Formé, veuve de Françoise-Henry Benoist, rue d'Observance n°6. Continuation le 27, 29, 30 août puis le 1er, 2, 3, 4, 5, 6, clôture le 8 septembre 1817., 26 août 1817 - 8 septembre 1817
      inventaire après décès; Observance (rue de l'); Formé, Jeanne-Gabrielle; Benoist, Henri-François
    - Inventaire après décès de Marie-Anne-Agnès Walsh, veuve de Antoine Walsh., 8 octobre 1817
      inventaire après décès; Walsh, Marie-Anne-Agnès; Walsh, Antoine
    - Inventaire après décès de Pierre-Noël Sumuid, aide garde magasin, rue Saint-Lazare n°130., 10 novembre 1817
      inventaire après décès; Saint-Lazare (rue); Sumuid, Pierre-Noël
    - Inventaire après décès de François-Charles Herbinière, quai d'Orsay, n°11. Continuation les 1er, le 4, 8, 14, 15, 19, 21, clôture le 27 mai 1818., 28 avril 1818 - 21 mai 1818
      16 mai 1820, liquidation et partage de la succession de François-Charles Herbinière et dela communauté avec Anne Guillaumot, sa veuve.
      inventaire après décès; liquidation; partage; Orsay (quai d'); Herbinière, François-Charles; Guillaumot, Anne
    - Inventaire après décès de Marie-Josèphe Thenet, épouse de Jean-Louis Bérard du Pithon, rue du Faubourg Poissonière n°102., 2 mai 1818
      inventaire après décès; Faubourg-Poissonnière (rue du); Thenet, Marie-Josèphe; Bérard du Pithon, Jean-Louis
    - Inventaire après décès de Jean-Charles Brian, propriétaire à Versailles., 4 mai 1818
      inventaire après décès; Versailles (Yvelines); Brian, Jean-Charles
    - Inventaire après décès de Hubert Loriot, rentier, rue Serpente, n°13., 8 mai 1818
      inventaire après décès; Serpente (rue); Loriot, Hubert
    - Invenventaire après décès de Victoire-Marie Rogier, rue Bourbon Villeneuve, n°40., 21 juillet 1818
      inventaire après décès; Bourbon-Villeneuve (rue de); Rogier, Victoire-Marie
    - Inventaire après décès de Geneviève-Josèphe Tincourt, soeur de charité, rue Neuve Saint-Roch n°9., 10 septembre 1818
      inventaire après décès; Neuve-Saint-Roch (rue); Tincourt, Geneviève-Josèphe; religieux
    - Inventaire après décès de Renée Walher Vaucrosson, épouse de François-Edmé-Grégoire Delacroix, à la Pointe à Pitre. Continuation 21 et clôture le 23 décembre 1817., 17 décembre 1818 - 23 décembre 1818
      inventaire après décès; Pointe-à-Pitre (Guadeloupe); Walher Vaucrosson, Renée; Delacroix, François-Edmé-Grégoire
    - Inventaire après décès de Jacques Dittmer, à Paris rue Bleue n°17. Continuation le 9 et clôture le 12 avril 1819, 7 avril 1819 - 12 avril 1819
      inventaire après décès; Bleue (rue); Dittmer, Jacques
    - Inventaire après décès de Marie-Jean-François Chaussard, rue Boucher, n °14. Continuation le 24 juin 1819, 19 juin 1819 - 24 juin 1819
      23 août 1819, notoriété concernant Marie-Jean-François Chaussard, propriétaire, décédé le 1er juin 1819 à Villiers le Bel.
      inventaire après décès; notoriété; Boucher (rue); Villiers-le-Bel (Val-d'Oise); Chaussard, Marie-Jean-François
    - Inventaire après décès de Dauphine-Catherine de La Gauderie, veuve de Jean-Elie Forien, décédé a Poitiers. Continuation les 24, 26, 28 juin, clôture le 1er juillet 1819., 23 juin 1819 - 1er juillet 1819
      inventaire après décès; Poitiers (Vienne); La Gauderie, Dauphine-Catherine de; Forien, Jean-Elie
    - Inventaire après décès de Sophie de Courbon, épouse divorcée de Charles-François-Marie Thellier, rue Sainte-Croix n°11., 15 juillet 1819
      inventaire après décès; Sainte-Croix (rue); Courbon, Sophie de; Thellier, Charles-François-Marie de
    - Inventaire après décès de Jacques-Denis Frémin décédé à Louvres en Parisis. Continuation le 21 juillet 1819, 20 juillet 1819 - 21 juillet 1819
      inventaire après décès; Louvres (Val-d'Oise); Frémin, Jacques-Denis
    - Inventaire après décès de Marie-André-Antoine Picot, garde magasin à la manufacture royale de tabacs à Paris, décédé le 1er août 1819., 28 août 1819
      inventaire après décès; Picon, Marie-André-Antoine
    - Inventaire après décès de Marie-Geneviève Noël veuve de Pierre-Christophe Hallé, décédé le 25 juillet 1819 à Belleville., 29 septembre 1819
      inventaire après décès; Belleville (ancienne commune); Noël, Marie-Geneviève; Hallé, Pierre-Christophe
    - Inventaire après décès de Anne-Sophie Magrez, épouse de Jacques Billiete, traiteur, rue du Marché Saint-Honoré n°10., 4 novembre 1819
      inventaire après décès; Marché-Saint-Honoré (rue du); Magrez, Anne-Sophie; Billiete, Jacques; restaurateur
    - Inventaire après décès de Marie-Catherine Dubois, épouse de Jean-Baptiste-Firmin Buisson, rue de Provence n°44., 20 décembre 1819
      inventaire après décès; Provence (rue de); Dubois, Marie-Catherine; Buisson, Jean-Baptiste-Firmin
    - Procès-verbal de comparution et inventaire après décès de Jean Rougier Mallet, rue du Petit Reposoir n° 7, décédé le 12 mai 1820. Continuation les 24, 25, 26, 29 mai, clôture le 30 mai 1820, 19 mai 1820 - 30 mai 1820
      3 juin 1820, procès-verbal d'un fonds de commerce de marchand de vins de Jean Rougier Maller, ainsi que des ustensiles et marchandises.
      inventaire après décès; Petit-Reposoir (rue du); Rougier Mallet, Jean; commerçant
    - Inventaire après décès de Madeleine-Constance Gallerand, épouse de Jean-François Ducayer, propriétaire, décédée le 3 mars 1820, rue Saint-Honoré n°264. Clôture le 9 juin 1820, 8 juin 1820 - 9 juin 1820
      inventaire après décès; Saint-Honoré (rue); Gallerand, Madeleine-Constance; Ducayer, Jean-François
    - Inventaire après décès de Marie-François Thomas de Vedrilhe, chevalier de Saint-Louis, ancien capitaine de cavalerie, arrivé à Crevechamp, département de la Meurthe, décédé le 7 juillet 1820. Continuation le 11, 17, 19, 22, clôture le 24 août 1820, 10 août 1820 - 24 août 1820
      inventaire après décès; Vedrilhe, Marie-Françoise-Thomas; officier (armée)
    - Inventaire après décès de Jean Castelbert de Castelverd, lieutenant général en retraite, chevalier Saint-Louis, décédé le 6 août 1820, rue Saint-Antoine n°187., 19 août 1820
      22 août 1820, liquidation et partage de la communauté entre Françoise-Anne de Ruyter et Jean Castelbert de Castelverd, son époux.
      inventaire après décès; Saint-Antoine (rue); Castelbert de Castelverd, Jean; Ruyter, Françoise-Anne de; officier général
    - Inventaire après décès de Elisabeth-Victoire Baratte, veuve de Pierre-Henry-Antoine Degournay, décédée le 16 mars 1820, rue du Cloître Saint-Jacques l'Hôpital n° 1., 26 août 1820
      inventaire après décès; Baratte, Elisabeth-Victoire; Degournay, Pierre-Henri-Antoine
    - Inventaire après décès de Jeanne-Marie-Madeleine Lecouvreur épouse Jean-François Curmer, décédée le 8 décembre 1820, rue Ventadour n° 4. Continuation le 27, 30 décembre 1820, puis le 3, 4, 5, 6, 10 clôture le 11 janvier 1821., 26 décembre 1820 - 11 janvier 1821
      inventaire après décès; Ventadour (rue de); Lecouvreur, Jeanne-Marie-Madeleine; Curmer, Jean-François
    - Inventaire après décès de Henry Sarraille, décédé le 1er novembre 1820, rue Saint-Anne n°3., 27 décembre 1820
      Reçu pour Me Cristy qui en gardé la minute
      inventaire après décès; Sainte-Anne (rue); Sarraille, Henri
    - Inventaire après décès de Marie Legrand, décédée le 15 décembre 1820, rue des Brodeurs n°4, épouse de Jean Janicaud. Continuation le 6 janvier 1821, 2 janvier 1821 - 6 janvier 1821
      inventaire après décès; Brodeurs (rue des); Legrand, Marie; Janicaud, Jean
    - Inventaire après décès de Eulalie-Desirée Thory, épouse de Philippe-Auguste-Frédéric Mas Saint-Maurice, décédée le 21 novembre 1820 à Nice., 9 avril 1821 - 10 avril 1821
      inventaire après décès; Nice (Alpes-Maritimes); Thory, Eulalie-Désirée-Thory; Mas Saint-Maurice, Philippe-Auguste-Frédéric
    - Inventaire après décès de Gabriel Roux, coutelier, décédé le 8 février 1821, rue Neuve des Petits-Champs, n° 58. Continuation le 5 mai 1821, 25 avril 1821 - 5 mai 1821
      inventaire après décès; Neuve-des-Petits-Champs (rue); Roux, Gabriel; forgeron
    - Inventaire après décès de Joseph-Jules marquis de Foucauld, colonel du troisième régiment du Génie, chevalier de Saint-Louis, officier de la Légion d'honneur, décédé le 30 mars 1821 à Metz., 28 avril 1821
      inventaire après décès; Metz (Moselle); Foucauld, Joseph-Jules de; officier (armée)
    - Inventaire après décès de Jean-René Dinet, ancien chef d'escardron, décédé le 10 mai 1821, rue des Moineaux n° 23. Clôture le 26 mai 1821, 23 mai 1821 - 26 mai 1821
      inventaire après décès; Moineaux (rue des); Dinet, Jean-René; officier (armée)
    - Inventaire après décès de Joachim Lacquement, conducteur de diligences, demeurant rue du Faubourg-Saint-Denis, hôtel du Lion d'argent et décédé le 9 mai 1821 à Clermont (Oise)., 5 juin 1821
      inventaire après décès; Clermont (Oise); Faubourg-Saint-Denis (rue du); Lacquement, Joachim; conducteur de véhicules
    - Inventaire après décès de Pierre-Alexandre Cirriez, rentier, décédé le 8 juin 1821, rue Bleue n° 33., 14 juin 1821
      13 juillet 1821, vente par Catherine Lallement, sa veuve.
      inventaire après décès; acte de vente; Bleue (rue); Cirriez, Pierre-Alexandre; Lallement, Catherine
    - Inventaire après décès de Marie-Modeste Caron, veuve en première noces de Jean-Louis Chemin et en seconde noces de Pierre-Louis Pichoux, décédée le 2 juin 1821, rue Saint-Honoré n° 365. Continuation les 22, 24, 25, 26, 28, 29 juin puis le 2 juillet, clôture le 3 juillet 1821, 19 juin 1821 - 3 juillet 1821
      inventaire après décès; Saint-Honoré (rue); Caron, Marie-Modeste; Chemin, Jean-Louis; Pichoux, Pierre-Louis
    - Inventaire après décès de Anne Janicaud, épouse de Charles-Symphorien Brian, entrepreneur de travaux publics et propriétaire, décédée le 2 juillet 1821, rue de Grenelle n° 126. Continuation les 21, 23, 24, 25 juillet puis les 3,4, 6, 7, 8, 9, 13, 14, 16, 17 août 1821., 20 juillet 1821 - 17 août 1821
      inventaire après décès; Grenelle (rue de); Janicaud, Anne; Brian, Charles-Symphorien; chef d'entreprise
    - Inventaire après décès de Jeanne-Noelle Sayette, épouse de Charles-Pierre de Bouillon, mécanicien, demeurant rue du Faubourg Saint-Antoine n° 265, décédée le 29 mars 1821 à l'hospice Saint-Antoine., 13 août 1821
      inventaire après décès; Faubourg-Saint-Antoine (rue du); Saint-Antoine (hôpital); Sayette, Jeanne-Noelle; Bouillon, Charles-Pierre de; mécanicien
    - Inventaire après décès de Françoise-Agnès Jumelle, épouse de Georges-Marie Alaine, garçon serrurier, décédée le 10 juillet 1821, rue de Clichy, n°18., 26 septembre 1821
      inventaire après décès; Clichy (rue de); Jumelle, Françoise-Agnès; Alaine, Georges-Marie; serrurier
    - Inventaire après décès Marie-Jeanne-Henriette Aubin, épouse Victor-Charles Perrot, marchand épicier, décédée le 28 août 1821. Continuation le 30 octobre 1821, 25 octobre 1821 - 30 octobre 1821
      inventaire après décès; Aubin, Marie-Jeanne-Henriette; Perrot, Charles-Victor; commerçant
    - Inventaire après décès de Georges-Christophe Bapst, ancien négociant, décédé le 5 novembre 1820, en sa demeure rue Bailleul, n°12. Clôture le 13 novembre 1821., 12 novembre 1821
      inventaire après décès; Bailleul (rue); Bapst, Georges-Christophe; négociant
    - Inventaire après décès de Solomon Moline, rentier, décédé le 12 décembre 1821, rue Croix des Petits-Champs n°22., 21 décembre 1821
      inventaire après décès; Croix-des-Petits-Champs (rue); Moline, Solomon
    - Inventaire après décès de Charles-Marie Lecocq, chef de cuisine, décédé le 17 décembvre 1821, rue d'Anjou Saint-Honoré n° 18. Continuation le 4 février 1822., 28 janvier 1822 - 4 février 1822
      inventaire après décès; Anjou-Saint-Honoré (rue d'); Lecocq, Charles-Marie
    - Inventaire après décès de Anne-Françoise Nessant ou Naissant, épouse de Jean Rougier Mallet, décédée le 5 septembre 1817. Continuation les 12, 16, 21 mars 1822., 20 février 1822 - 21 mars 1822
      11 avril 1822, procès-verbal d'ouverture des coptes de liquidation.
      inventaire après décès; procès-verbal; Nessant, Anne-Françoise; Rougier Mallet, Jean; Naissant, Anne-Françoise